# 关于通过托管合并报表的问题

提问人：我心飞翔 时间：2013-07-04 15:28:57
1.现在制度有没有对股份托管比例的限制？ 2 、股份托管后并改组董事会，是否就可以确认达到实际控制？其中对被托管股权收益权是否也要求完全归属托管方享有？ 3 、现有两种股权比例形式，一种是我们持股40%，另一家持股60%将其中11%股份托管给我们；另一种是再引入一家股东，我们持股40%、另外两家分别是48%、12%，我们托管12%控股？哪种形式好点？有没有必要采用第二种方式？

回答人：chenyiwei
股权托管情况下能否将被托管企业纳入合并，也是以合并报表准则中的“控制”概念是否符合作为判断标准的。类似问题在本版面上有较多的讨论，我以前也发过一些针对托管、承包经营的合并案例，你可以搜索一下。 如果托管、承包经营构成控制，则此处的控制是基于协议而不是股权关系的控制，因此对最低持股比例没有硬性要求。但是，在判断是否存在控制时，股权比例越高，则需要取得的其他表明控制存在的证据就可以相对越少。 “控制”的定义包括决策权和收益权两部分，两者缺一不可。因此托管方、承包方事实上享有或承担实质上相当于股东的剩余风险和报酬，是存在控制关系的一项基本前提。 你在第 3 问中提到的两种做法都有可能，要结合具体案例的实际情况才能进一步分析判断哪种方案相对而言更好。